臺灣高雄地方法院刑事判決　　　　　　 94年度易字第215號
公　訴　人　臺灣高雄地方法院檢察署檢察官
被　　　告　乙○○　男　25歲.
　　　　　　　　　　　五
上列被告因毒品危害防制條例案件，經檢察官提起公訴（九十三
年度毒偵字第三二一０號），本院改依簡式審判程序審理，判決
如下：
    主  文
乙○○施用第二級毒品，累犯，處有期徒刑肆月，如易科罰金，
以參佰元折算壹日。扣案之第二級毒品甲基安非他命貳包（驗後
毛重共計參點玖公克）沒收銷燬之。
    事  實
一、乙○○前因毒品危害防制條例案件，經本院以八十九年度易
    字第五二０七號判決，判處有期徒刑六月確定，於民國九十
    一年八月十四日執行完畢。又乙○○曾因施用毒品案件，經
    本院以八十九年度毒聲字第九０四三號裁定令入戒治處所施
    以強制戒治，復經本院以九十年度毒聲字第二七四八號裁定
    停止戒治，於九十年五月二十四日予以釋放，所餘期間付保
    護管束，嗣因前開停止戒治期滿未經撤銷，而於同年十二月
    二十一日視為強制戒治執行完畢。詎其仍不知戒絕毒癮，明
    知甲基安非他命業經公告列為毒品危害防制條例第二條第二
    項第二款之第二級毒品，不得非法持有、施用，猶於前開強
    制戒治執行完畢釋放後五年內，基於施用第二級毒品甲基安
    非他命之犯意，於九十三年六月十七日上午十時許，在其位
    於高雄市三民區○○○路八八一號十樓之五之住處內，以將
    第二級毒品甲基安非他命置於玻璃吸食器燒烤吸食之方式，
    施用第二級毒品甲基安非他命一次。嗣於九十三年六月十七
    日下午三時二十分許，為警持搜索票至上址執行搜索，在該
    處客廳桌面下查獲並扣得第二級毒品甲基安非他命二包（驗
    後毛重共計三點九公克），因而知悉上情。
二、案經高雄縣政府警察局鳳山分局報請臺灣高雄地方法院檢察
    署檢察官偵查起訴。
    理  由
一、按本件被告乙○○所犯係死刑、無期徒刑、最輕本刑為三年
    以上有期徒刑以外之罪，其於準備程序就前揭被訴事實為有
    罪之陳述，經受命法官告知簡式審判程序之旨，並聽取其與
    公訴人之意見後，本院認無不得或不宜改依簡式審判程序進
    行之處，爰依刑事訴訟法第二百七十三條之一第一項、第二
    百八十四條之一，裁定本件由受命法官獨任進行簡式審判程
    序，合先敘明。
二、右揭犯罪事實，業據被告乙○○於本院審理中坦承不諱，且
    其為警查獲後採集尿液送檢之檢驗結果，係呈甲基安非他命
    陽性反應，有高雄縣政府衛生局九十三年七月二十九日九三
    煙檢字第一五七五號煙毒尿液檢驗成績書、高雄醫學大學附
    號濫用藥物尿液檢驗報告、暨高雄縣政府警察局鳳山分局九
    十三年度查獲毒品嫌犯尿液流程管制清冊附卷可稽，復參以
    上揭扣案物品經鑑驗結果，確係第二級毒品甲基安非他命二
    包（驗後毛重共計三點九公克），有高雄醫學大學附設中和
    紀念醫院九十四年三月一日第0000－000號、第00
    00－000號檢驗報告在卷可佐，則被告前開自白顯與事
    實相符，堪以採信。而被告前因施用毒品案件，經本院以八
    十九年度毒聲字第九０四三號裁定令入戒治處所施以強制戒
    治，復經本院以九十年度毒聲字第二七四八號裁定停止戒治
    ，於九十年五月二十四日予以釋放，所餘期間付保護管束，
    嗣因前開停止戒治期滿未經撤銷，而於同年十二月二十一日
    視為強制戒治執行完畢等情，有臺灣高雄地方法院檢察署刑
    案資料查註紀錄表及臺灣高等法院被告全國前案紀錄表在卷
    可憑。綜上所述，被告於強制戒治執行完畢釋放後，五年內
    再犯施用第二級毒品甲基安非他命之犯行至明，本件事證明
    確，被告犯行堪以認定。
三、按甲基安非他命係毒品危害防制條例第二條第二項第二款所
    稱之第二級毒品，故核被告乙○○所為，係犯該條例第十條
    第二項之施用第二級毒品罪。被告持有第二級毒品甲基安非
    他命後，進而施用，其持有之低度行為應為施用之高度行為
    所吸收，不另論罪。被告前因毒品危害防制條例案件，經本
    院以八十九年度易字第五二０七號判決，判處有期徒刑六月
    確定，於九十一年八月十四日執行完畢等情，有前開臺灣高
    等法院被告全國前案紀錄表及臺灣高雄地方法院檢察署被告
    之刑案資料查註紀錄表在卷可稽，其受有期徒刑執行完畢，
    五年內再犯本件最重本刑為有期徒刑以上之罪，為累犯，應
    依刑法第四十七條規定加重其刑。爰審酌被告經強制戒治後
    ，尚未能戒絕毒癮，足證前開保安處分措施實難矯治其惡性
    ，惟念及其犯後坦承罪行，態度良好，且於停止戒治釋放後
    迄今，僅有施用第二級毒品甲基安非他命一次，犯罪情節尚
    屬輕微，而所犯係為自戕行為，尚未對他人造成實害等一切
    情狀，量處如主文所示之刑，並諭知易科罰金之折算標準，
    以資懲儆。扣案之毒品確為第二級毒品甲基安非他命二包（
    驗後毛重共計三點九公克）業如前述，而其包裝袋已無法與
    毒品剝離，自均應依毒品危害防制條例第十八條第一項前段
    之規定，宣告沒收銷燬之；至於鑑識耗損之第二級毒品甲基
    安非他命，既已滅失，爰不再行諭知沒收銷燬，併此敘明。
據上論斷，應依刑事訴訟法第二百七十三條之一第一項、第二百
八十四條之一、第二百九十九條第一項前段，毒品危害防制條例
第十條第二項、第十八條第一項前段，刑法第十一條、第四十七
條、第四十一條第一項前段，罰金罰鍰提高標準條例第二條，判
決如主文。
本案經檢察官甲○○到庭執行職務。
中　　華　　民　　國　　九十四　　年　三　月　三十一　日
                        刑事第六庭 法　官 陳君杰
以上正本證明與原本無異。
如不服本判決，應於判決送達後十日內，向本院提出上訴狀。
中　　華　　民　　國　　九十四　　年　三　月　三十一　日
                                   書記官 陳昱良
附錄本判決論罪科刑法條全文：
毒品危害防制條例第十條第二項
施用第二級毒品者，處三年以下有期徒刑。
